臺灣屏東地方法院刑事判決　　　　　　 100年度訴字第1291號
　　　　　　　　　　　　　　　　　　 100年度易字第1406號
公　訴　人　臺灣屏東地方法院檢察署檢察官
被　　　告　蔡弦霖
上列被告因違反毒品危害防制條例案件，經檢察官提起公訴（10
0年度撤緩偵字第108號），本院合議庭裁定由受命法官獨任進行
簡式審判程序，判決如下：
    主  文
蔡弦霖施用第二級毒品，處有期徒刑陸月；又施用第一級毒品，
處有期徒刑玖月；又持有第一級毒品，處有期徒刑參月，扣案之
第一級毒品海洛因壹包（驗前淨重零點零捌伍公克，驗後淨重零
點零柒陸公克）沒收銷燬之。應執行有期徒刑壹年貳月，扣案之
第一級毒品海洛因壹包（驗前淨重零點零捌伍公克，驗後淨重零
點零柒陸公克）沒收銷燬之。
    事  實
一、蔡弦霖前因施用毒品案件，經本院裁定送觀察、勒戒後，認
    無繼續施用之傾向，於民國99年5 月17日執行完畢釋放。又
    於上開觀察、勒戒執行完畢釋放後5 年內，因施用第一、二
    級毒品案件，經本院於100 年5 月2 日判處有期徒刑8 月、
    5 月，並定應執行有期徒刑1 年確定。詎其未戒除毒癮，仍
    基於施用第一級毒品、第二級毒品及持有第一級毒品之各別
    犯意，分別為下列行為：
 (一) 於100 年7 月22日19時許，在址設於屏東縣屏東市之台糖冰
    店之廁所內，以將甲基安非他命置入玻璃球內燒烤之方式，
    施用第二級毒品甲基安非他命1 次。
 (二) 於100 年7 月23日20時許，在同處，以將海洛因摻水置於針
    筒內注射之方式，施用第一級毒品海洛因1 次。
 (三) 於100 年7 月24日8 時許，在屏東縣萬丹鄉○○○路咖啡店
    ，以新臺幣（下同）500 元之代價，向真實姓名年籍不詳綽
    號「黑仔」之成年男子購買第一級毒品海洛因1 包（驗前淨
    重0.085 公克，驗後淨重0.076 公克）而持有之。未及施用
    即於同日9 時許，為警盤查發現查獲該包毒品海洛因，又經
    警採集其尿液送驗結果呈嗎啡、可待因、安非他命、甲基安
    非他命之陽性反應，始悉上情。
二、案經屏東縣政府警察局屏東分局報告臺灣屏東地方法院檢察
    署檢察官偵查起訴及追加起訴。
    理  由
一、本件被告蔡弦霖所犯為死刑、無期徒刑或最輕本刑為3 年以
    上有期徒刑以外之罪，其於準備程序中就被訴事實為有罪之
    陳述，經法官告知簡式審判程序之旨，並聽取公訴人及被告
    之意見後，依刑事訴訟法第273 條之1 第1 項規定，裁定由
    受命法官獨任進行簡式審判程序。
二、上開犯罪事實，業據被告於本院審理時均坦承不諱，且其於
    100 年7 月24日為警查獲時所採驗之尿液，經送往正修科技
    大學超微量研究科技中心以GC/MS 方法（氣相層析/ 質譜儀
    法）檢驗，其結果確呈第一級毒品海洛因代謝後嗎啡、可待
    因之陽性反應，及第二級毒品甲基安非他命代謝後安非他命
    、甲基安非他命之陽性反應，此有該中心100 年8 月11日尿
    液檢驗報告1 紙附卷可稽（參偵卷第16頁）；又被告於上開
    時、地，為警扣得之海洛因1 包，經送檢驗結果，確含第一
    級毒品海洛因之成分（驗前淨重0.085 公克，驗後淨重0.07
    6 公克），有高雄市立凱旋醫院100 年8 月9 日檢驗鑑定書
    在卷可按（參偵卷第17頁），此外，復有屏東縣政府警察局
    屏東分局扣押筆錄、扣押物品目錄表及尿液採證編號姓名對
    照表（參警卷第18、12、18頁）在卷可資佐證，足認被告上
    開自白，均核與事實相符，洵堪採為論罪科刑之依據。
三、本件被告已非「初犯」或「5 年後再犯」之施用毒品情形，
    業經事實欄載明綦詳，有臺灣高等法院被告前案紀錄表（參
    本院卷第5 頁）存卷可考，自應依毒品危害防制條例第23條
    第2 項逕行追訴。按海洛因、甲基安非他命分別係屬毒品危
    害防制條例第2 條第2 項第1 、2 款所稱之第一、二級毒品
    ，依法均不得施用、持有。故核被告所為，係犯毒品危害防
    制條例第10條第2 項之施用第二級毒品罪、第1 項之施用第
    一級毒品罪及同條例第11條第1 項之持有第一級毒品罪（被
    告持有海洛因之數量未達純質淨重10公克以上）。其施用海
    洛因、甲基安非他命前之持有低度行為應分別被其施用之高
    度行為所吸收，均不另論罪。而被告事實一（三）之持有毒
    品行為，因未及施用即被查獲，自無從為施用行為吸收，而
    應單獨論罪，附此敘明。又被告所犯上開三罪，犯意各別，
    行為互殊，應予分論併罰。爰審酌被告前已因施用毒品案件
    經觀察勒戒，本應徹底戒除毒癮，不料其竟仍繼續施用、持
    有毒品，竟再犯本件犯行，顯見其並無戒除毒害之決心，本
    不宜寬貸，惟念其於本院審理時終坦承犯行，又施用第一、
    二級毒品乃自戕一己之身體健康，並具有病患性人格之特質
    ，其行為本身對社會所造成之危害並非直接、鉅大，而其持
    有第一級毒品之目的在於施用，且未及施用即被查獲等一切
    情狀，分別量處如主文所示之刑，並定其應執行刑，以示懲
    儆。
四、扣案之白色粉末1 包，經送鑑驗結果，確含第一級毒品海洛
    因之成分（驗前淨重0.085 公克，驗後淨重0.076 公克），
    業如前述，爰依毒品危害防制條例第18條第1 項前段規定，
    於被告所犯持有第一級毒品罪名項下宣告沒收銷燬之，而其
    上之包裝袋應殘留有些微毒品，客觀上無法析離，應視同毒
    品併宣告沒收銷燬，至送驗耗損部分因已滅失，爰不另宣告
    沒收銷燬。
據上論斷，應依刑事訴訟法第273 條之1 第1 項、第284 條之1
、第299條第1項前段，毒品危害防制條例第10條第1項、第2項、
第11條第1 項、第18條第1 項前段，刑法第11條、第51條第5款
，判決如主文。
本案經檢察官何克昌到庭執行職務。
中    華    民    國   100    年     12    月    15     日
                  刑事第四庭   法  官  潘怡珍
附錄本件論罪科刑法條：
毒品危害防制條例第10條第1項、第1項
施用第一級毒品者，處 6 月以上 5 年以下有期徒刑。
施用第二級毒品者，處 3 年以下有期徒刑。
毒品危害防制條例第11條第1項
持有第一級毒品者，處 3 年以下有期徒刑、拘役或新臺幣 5 萬
元以下罰金。
如不服本判決應於收受判決後10日內向本院提出上訴書狀，並
應敘述具體理由；其未敘述上訴理由者，應於上訴期間屆滿後
20日內向本院補提理由書（均須按他造當事人之人數附繕本）
「切勿逕送上級法院」。
以上正本證明與原本無異。
中    華    民    國  100    年    12    月    15    日
                                書記官  黃麗燕